臺灣高雄地方法院民事裁定　　　　　　 96年度建小上字第1號
上　訴　人　智武企業有限公司
法定代理人　乙○○
被上訴人　　友春建設股份有限公司
法定代理人　甲○○
上列當事人間給付工程款事件，上訴人對於民國96年1 月22日本
院高雄簡易庭96年度雄小字第270 號第一審判決提起上訴，本院
裁定如下：
  主  文
上訴駁回。
第二審訴訟費用新台幣壹仟伍佰元由上訴人負擔。
  理  由
一、上訴意旨略以：其承作被上訴人「興建高雄市○○區○○路
    113 號住宅石材安裝工程」關於一樓地坪石材（下稱系爭工
    程）之缺失，依其提出之鑑定書及本案之相關證詞、證物等
    ，應可證系爭工程無瑕疵，亦無同意由屋主逕為打除重作，
    施工已完成，即便使用天然大理石作為石材，因紋路、色澤
    不可變更之限制，或可認為產品有瑕疵，亦僅瑕疵修補之問
    題，而該瑕疵未致「不能達使用目的」之程度，被上訴人不
    得解除契約，僅能請求修補，或自行修補後，請求償還必要
    費用，被上訴人與屋主所為拆除重作協議（下稱系爭協議）
    ，效力不及於上訴人，上訴人與被上訴人間就系爭工程所成
    立之承攬契約仍存在，上訴人仍可依約請求報酬，原判決依
    被上訴人、證人之陳述，逕認系爭工程未完成不得請求報酬
    ，從而有(一)對於系爭工程是否完成、給付工程款之標的為誰
    、證據提出之審核、證人證詞之確認等均有忽略，顯違反民
    事訴訟法第199 條第1 項規定，有未使當事人就訴訟關係之
    事實及法律為適當完全辯論之違法；(二)就上訴人所提證據，
    未經完全之調查，亦有違誤；(三)輕忽全般調查，致有違背承
    攬關係債權債務平衡之違誤；(四)依系爭協議內容，是否視為
    拒絕上訴人修補，系爭協議效力是否及於上訴人，均未調查
    ，有違背平衡調查之違法等語，並聲明：(一)原判決廢棄；(二)
    被上訴人應給付新台幣10萬元，及自支付命令送達翌日起至
    清償日止，按週年利率5 ％計算之利息。
二、按對於小額程序之第一審判決之上訴，非以其違背法令為理
    由，不得為之，民事訴訟法第436 條之24第2 項定有明文；
    又上訴不合法者，第二審法院應以裁定駁回之，該通常程序
    之規定於小額事件之上訴程序亦有準用，同法第444 條第1
    項前段、第436 條之32第2 項亦有明定。再者，當事人提起
    上訴，如依民事訴訟法第468 條規定，而以判決有不適用法
    規或適用不當為上訴理由者，其上訴狀或理由狀應有具體之
    指摘，並揭示該法規之條項或內容，若係成文法以外之法則
    ，則應揭示該法則之旨趣，倘為司法院解釋或最高法院之判
    例，則應揭示該判解之字號或其內容；如依民事訴訟法第46
    9 條所列第1 款至第5 款事由提起上訴者，其上訴狀或理由
    狀應揭示合於該條款之事實，是上訴狀或理由狀如未依此項
    方法表明者，或其所表明者，顯與上開法條規定不相合者，
    即難認為已對原判決之違背法令有具體之揭示，其上訴自難
    認為合法，亦有最高法院71年台上字第314 號判例要旨可資
    參照。
三、本件上訴意旨所認違背法令事由(一)至(四)，僅泛稱原判決有未
    使當事人為完全辯論之違法、未調查證據之違法，然並未具
    體指摘有何違反之事實，是亦無法具體顯示，有何違背承攬
    關係債權債務平衡或平衡調查之事實，依上所示，上訴自難
    認為合法。
四、次按小額訴訟之上訴程序，法院為訴訟費用之裁判時，應確
    定其費用額，民事訴訟法第436 條之19第1 項、第436 條之
    32第1 項定有明文。本件上訴裁判費1,500 元，應由敗訴之
    上訴人負擔，爰併予裁定如主文第2 項所示。
五、據上論結，本件上訴為不合法，依民事訴訟法第436 條之32
    第2 項、第444 條第1 項前段、第95條、第78條，裁定如主
    文。
中　　華　　民　　國　　96　　年　　3 　　月　　23　　日
                  民事第一庭審判長法　官　陳嘉惠
                     　           法　官　廖純卿
                                  法　官　鄭峻明
正本係照原本作成。
如不服本裁定應於送達後10日內向本院提出再抗告狀，並繳納再
抗告費新台幣1000元。再為抗告應以適用法規顯有錯誤為理由，
並經本院之許可，該許可以原裁定所涉及之法律見解具有原則上
重要性者為限。
中　　華　　民　　國　　96　　年　　3 　　月　　23　　日
                                  書記官　鍾淑美
